臺灣彰化地方法院民事裁定  100年度消債清字第13號
聲  請  人
即債務人    林聖煌
代  理  人  陳忠儀律師
上列債務人聲請消費者債務清理事件，本院裁定如下：
    主  文
債務人林聖煌自中華民國100年10月3日下午4時起開始清算程序
。
命司法事務官進行本件清算程序。
    理  由
一、按更生方案未依消費者債務清理條例第59條、第60條規定可
    決時，除有該條例第64條規定之情形外，法院應以裁定開始
    清算程序，消費者債務清理條例第61條定有明文。又法院開
    始清算程序之裁定，應載明其年、月、日、時，並即時發生
    效力；法院裁定開始更生或清算程序後，得命司法事務官進
    行更生或清算程序，必要時得選任律師、會計師或其他適當
    之自然人或法人一人為監督人或管理人，復為消費者債務清
    理條例第16條、第83條所分別明定，合先敘明。
二、查本件債務人林聖煌聲請更生，前雖經本院裁定開始更生程
    序在案，惟其所提之更生方案，經本院採行書面可決方式通
    知各債權人是否確答該更生方案，然未獲已申報無擔保及無
    優先債權人過半數，且所代表之債權人逾二分之一之同意，
    即債務人所提之更生方案，始終未能依消費者債務清理條例
    第59條、第60條規定獲得債權人會議之可決，有各債權人書
    面表決之陳報狀附卷可稽。
三、然債務人陳報每月收入新臺幣（下同）22,000元，並提出
    100年1月份至5月份之薪資袋影本為證，惟查該薪資袋影本
    上未有僱用公司之用印，且經本院司法事務官訊問時陳稱係
    受僱於配偶林怡萱，而其收入亦與債務人於中國人壽新喜樂
    人生變額壽險要保書上之36萬元年收入記載不符。又債務人
    所提之財產收入狀況報告書，自陳每年須支出保險費34,663
    元及汽車保費、牌照稅與燃料使用費共13,220元，惟該保險
    費非屬消費者債務清理條例施行細則第21條第5項所規定之
    全民健保、勞保、農保等必要保險支出，且該汽車相關費用
    係因日常使用名下汽車所支出，此有債務人所提之中國人壽
    新喜樂人生變額壽險要保書影本、郵政劃撥儲金存款收據影
    本及本院訊問筆錄在卷可按。綜此，債務人主張之每月收入
    洵難採信，而上開保險費及汽車相關支出則難認係屬必要。
    再斟酌債務人年近36歲（65年次），離法定退休年齡65歲尚
    有29年，且非無工作能力，卻僅願提出清償年限六年之更生
    方案，並欲保有自陳價值約20萬元之車輛（車號：7969-LK
    ）以為日常使用，顯見債務人未盡其最大努力及誠信訂定更
    生方案，尚難認其所提之更生方案條件係屬公允，則本件自
    不符合得由法院逕以裁定認可更生方案之要件，揆諸首開規
    定，本件自應以裁定開始清算程序，並命司法事務官進行本
    件清算程序。
中    華    民    國    100    年    9    月    30    日
              民事第一庭    法      官
上為正本係照原本作成
本件不得抗告
中    華    民    國   100    年    9     月    30    日
                            書  記  官   黃幼華